臺灣彰化地方法院北斗簡易庭小額民事判決
                                    109年度斗小字第304號
原      告  台灣樂天信用卡股份有限公司

法定代理人  石井英治
訴訟代理人  粘舜強  
            莊子賢律師
被      告  石旻鈞  

訴訟代理人  崔淑貞  
上列當事人間請求清償債務事件，本院於民國110年3月23日言詞
辯論終結，茲判決如下：
    主    文
被告應給付原告新臺幣陸萬柒仟零壹拾柒元，及其中新臺幣陸萬
肆仟肆佰陸拾玖元自民國一○九年七月二十六日起至清償日止，
按年息百分之十點八八計算之利息。
訴訟費用新臺幣壹仟元由被告負擔。
本判決第一項得假執行；但被告如以新臺幣陸萬柒仟零壹拾柒元
為原告預供擔保，得免為假執行。
    事實及理由
一、原告主張：被告於民國106年4月間向原告申辦信用卡(下稱
    系爭信用卡)使用，依約被告得於特約商店記帳消費，但應
    於當期繳款截止日前繳付當期帳單所載帳款或最低應繳金額
    以上之帳款，逾期清償者，則按約定之循環信用利率計算利
    息。詎被告未依約繳付本息，迄至109年7月25日止，尚積欠
    新臺幣（下同）67,017元及其利息未清償，爰依爰依兩造間
    契約及消費借貸法律關係提起本件訴訟。並聲明：如主文第
    1項所示。
二、被告則以：系爭信用卡是伊親自申辦，伊亦取得系爭信用卡
    ，並親自開卡，伊申辦系爭信用卡好幾年，很少用。另伊將
    系爭信用卡置放在高雄市○○區○○○路000號15樓之2租屋處內
    ，伊於109 年1 月間欲搬離高雄租屋處時，因伊要先拿走重
    要東西，而羅于庭當時有來幫伊搬家，且當時伊手上沒有帶
    包包，伊請羅于庭幫伊保管系爭信用卡，後伊因家裡事情很
    多，工作不是很順利，疫情嚴重，生活過得有點渾渾噩噩，
    忘記有請羅于庭保管系爭信用卡。又原告請求伊支付的款項
    均非伊使用系爭信用卡所產生，而是羅于庭使用系爭信用卡
    所產生。另伊於109年5月間有支付一期4,020元之卡費支付
    羅于庭使用系爭信用卡所產生之款項等語，並聲明：原告之
    訴駁回。
三、得心證之理由：　　
  ㈠原告主張被告向其請領系爭信用卡，依約被告得持卡於特約
    商店記帳消費並應繳付消費款項，且系爭信用卡截至109 年
    7 月25日止，已消費款項卻未清償等情，業據提出與其所述
    相符之信用卡申請書及契約書、信用卡帳單等件為證，自堪
    信原告前開主張為真實。
　㈡按民法第474 條規定：「稱消費借貸者，謂當事人一方移轉
    金錢或其他代替物之所有權於他方，而約定他方以種類、品
    質、數量相同之物返還之契約；當事人之一方對他方負金錢
    或其他代替物之給付義務而約定以之作為消費借貸之標的者
    ，亦成立消費借貸」。第478 條前段規定：「借用人應於約
    定期限內，返還與借用物種類、品質、數量相同之物」。當
    事人主張有利於己之事實者，就其事實有舉證之責任，民事
    訴訟法第277 條前段亦有明文。又上開信用卡定型化契約約
    定條款第6 條約定：「……持卡人之信用卡屬於貴公司之財產
    ，持卡人應妥善保管及使用信用卡。持卡人應親自使用信用
    卡，不得以任何方式將信用卡或其卡片上資料交付或授權他
    人使用。……持卡人違反第二項至第四項約定致生之應付帳款
    者，亦應對之負清償責任」。被告固辯稱其申辦之系爭信用
    卡交由羅于庭保管，並遭羅于庭使用而消費款項一節，惟被
    告確實係自行將系爭信用卡交付羅于庭，依前揭契約條款第
    6 條約定，縱上開款項並非被告所消費，被告仍應就其交付
    他人信用卡致生之款項，負清償責任。再者被告如僅將系爭
    信用卡交由羅于庭保管，而未授權羅于庭使用，被告應不致
    僅因工作不順，疫情嚴重，生活過得有點渾渾噩噩等情，即
    未向羅于庭取回系爭信用卡，更不可能在知悉羅于庭已使用
    系爭信用卡並積欠卡費後，又自行於109年5月間支付一期4,
    020元支付羅于庭刷卡所產生之款項，是被告上開異於常情
    之舉，實難以相信被告未授權羅于庭使用系爭信用卡刷卡消
    費，況被告對於上開抗辯亦未提出事證證明其所述為真，難
    認被告此部分抗辯為真實，是被告亦應就羅于庭之刷卡消費
    行為對原告負授權人責任，即對羅于庭之刷卡消費行為所產
    生之消費款項負清償責任。
四、綜上所述，原告依兩造間契約及消費借貸法律關係，請求被
    告給付如主文第1項所示之金額及利息，為有理由，應予准
    許。
五、本件原告勝訴部分係依小額程序所為被告敗訴之判決，依民
    事訴訟法第436條之20規定，應依職權宣告假執行，並依同
    法第392條第2項規定，依職權宣告被告如預供擔保後，得免
    為假執行。
六、本件的訴訟費用，依照民事訴訟法第78條的規定，應該由敗
    訴的被告負擔。經查本件訴訟費用為原告繳納的第一審裁判
    費1,000元。因此，本院一併確定被告應該負擔的訴訟費用
    額為1,000元。
中    華    民    國   110    年    3   月       30   日
                臺灣彰化地方法院北斗簡易庭
                          法  官  楊鑫忠
以上正本係照原本作成。
如對本判決不服，得於送達後20日內以判決違背法令為理由，向
 本院提起上訴狀(須附繕本)。
中    華    民    國   110   年    3   月     30     日
 　                         書記官  張清秀